臺灣屏東地方法院刑事判決　　　　　　　99年度易字第1030號
公　訴　人　臺灣屏東地方法院檢察署檢察官
被　　　告　許釋方
選任辯護人　謝信義律師
上列被告因妨害家庭案件，經檢察官提起公訴（99 年度偵字第
7169號），本院判決如下：
    主  文
許釋方犯相姦罪，處有期徒刑貳月，如易科罰金，以新臺幣壹仟
元折算壹日；又犯相姦罪，處有期徒刑貳月，如易科罰金，以新
臺幣壹仟元折算壹日。應執行有期徒刑月，如易科罰金，以新
臺幣壹仟元折算壹日。
    事  實
一、許釋方明知王詠麟（同案被告，經檢察官另為不起訴處分確
    定），係黃讌絜之夫，為有配偶之人，竟與王詠麟基於相姦
    之犯意，於民國99年2 月9 日下午一同入住設於屏東縣恆春
    鎮○○里○○路1000號之福容大飯店股份有限公司（以下簡
    稱福容飯店），並於99年2 月9 日晚上11時許在該飯店1161
    號房內與王詠麟為性交行為1 次。嗣於99年2 月10日上午9
    時許，許釋方與王詠麟在上開福容飯店之房間內，為性交行
    為1 次。嗣因黃讌絜在王詠麟之電腦中，發現王詠麟與許釋
    方之MSN 通聯紀錄及內容，察覺有異而獲悉上情。
二、案經黃讌絜訴請臺灣屏東地方法院檢察署檢察官偵查起訴。
    理  由
壹、證據能力部分
一、被告以外之人於審判外之言詞或書面陳述，除法律有規定者
    外，不得作為證據，刑事訴訟法第159 條第1 項定有明文。
    卷附之MSN 談話記錄係告訴人黃讌絜所製作提出，屬被告以
    外之人於審判外之書面陳述，無證據能力。 
二、按被告以外之人於審判外之陳述，雖不符刑事訴訟法第159
    條之1 至之4 等4 條之規定，而經當事人於審判程序同意作
    為證據，法院審酌該言詞陳述或書面陳述作成時之情況，認
    為適當者，亦得為證據；又當事人、代理人或辯護人於法院
    調查證據時，知有刑事訴訟法第159 條第1 項不得為證據之
    情形，而未於言詞辯論終結前聲明異議者，視為有前項之同
    意，同法第159 條之5 定有明文。本判決下列所引用之供述
    及非供述證據，業經本院依法踐行調查證據程序，公訴人、
    被告均不爭執各該證據之證據能力，且迄本院言詞辯論終結
    前未就上開證據之證據能力聲明異議，又查無依法應排除其
    證據能力之情形，是後述所引用證據之證據能力均無疑義，
    依法自有證據能力，均得作為本案證據，先予敘明。
貳、實體部分
一、訊據被告許釋方，固坦承與訴外人王詠麟於99年2 月9 日下
    午一同入住福容飯店，在該飯店房間內與王詠麟共度一夜，
    迄翌（10）日上午11時許始退房等事實不諱，惟矢口否認有
    何相姦之犯行，辯稱：並未與王詠麟為性交行為，那天我要
    去墾丁的時候我月經來、天氣熱，月經流量很大，我們到飯
    店已經入住，只有一間房，我有向王詠麟要求分開住比較好
    ，王詠麟說一間房但是有二張床是分開的，後來我就覺得沒
    有關係，到了晚上，吃完飯，我想要休息一下醒來發現王詠
    麟在陽台喝酒，喝了很多酒，我有扶他進來，那天很緊張，
    有點睡了又醒，沒有辦法入眠，還好王詠麟有點良心，沒有
    對我做什麼事情云云。經查：
(一)、於99年2 月9 日至99年2 月10日間，告訴人黃讌絜與王詠麟
    之婚姻關係仍然存續中，被告許釋方於99年2 月3 日即知王
    詠麟係有配偶之人，又被告許釋方與王詠麟於99年2 月9 日
    下午一同入住福容飯店，在該飯店房間內與王詠麟共度一夜
    ，迄翌（10）日上午11時許始退房等事實，業據被告許釋方
    、證人王詠麟於檢察官偵訊及本院審理中陳述在卷，並有黃
    讌絜與王詠麟之全戶基本資料2 紙、福容飯店100 年2 月22
    日福總發0000-0-00-000 函附之王詠麟、許釋方住宿之入住
    與退房相關資料附審卷可按（本院卷第26-30 頁），此部分
    之事實堪以認定。
(二)、被告許釋方確於99年2 月9 日晚上11時許及同年月10日上午
    9 時許，在福容飯店1161號房內與王詠麟各為性交行為1 次
    之事實，業據證人王詠麟於本院審理中結證：我在偵查中所
    述實在，有告訴被告我已經結婚，大概在二月初，詳細日期
    我不太記得，我在一月初認識被告，當中有打電話，有用
    MSN 聯繫。第一次見面應該是在二月初，去墾丁不是第一次
    見面，我們是開車去墾丁，下午到墾丁福容飯店，隔天接近
    中午時退房，二月九日晚上、十日上午與被告發生性關係，
    被告說她月經來了，但是我們還是發生關係等語（本院卷第
    45-47 頁）。證人王詠麟於檢察官偵訊中亦結證：我在99年
    2 月9 日晚上約11點在福容飯店與許釋方發生性行為一次，
    到2 月10日早上9 時許，又發生一次性行為，是兩人約好二
    天一夜旅遊，當天行程是2 月9 日到墾丁，隔天回程經過東
    港，回到高雄，我用我的手機0000000000撥打許釋方的
    0000000000的手機，在2 月9 日前約的。與許釋方去墾丁時
    ，許釋方是在生理期中，當晚我喝酒喝醉，所以雖然許釋方
    生理期，我們還是發生性行為，以進入性器官的方式，那間
    房間有二張床，起初我們是分開睡，我自己一個人在房間的
    陽台喝酒，喝到有點累就睡著了，許釋方睡到一半醒來，就
    把我叫醒扶回房間，並主動要求發生性關係，性交結束，我
    們各自洗澡，就回床睡，二張床是併在一起的，隔天早上的
    性行為也是相同情況等語明確（99年度偵字第7169號卷第7
    頁、14-15 頁）。又王詠麟以手機0000000000號撥打被告許
    釋方之0000000000號手機，自99年1 月23日起至99年2 月13
    日止，合計撥打80通電話，另自99年1 月24日起至99年2 月
    13日止，王詠麟以上開手機傳簡訊予被告許釋方，亦多達50
    通，有王詠麟所有之0000000000號遠傳電信公司通話明細附
    卷可證（99年度他字第573 號卷第10-14 頁）。堪認被告許
    釋方與王詠麟於上開期間內交往頻繁、密集。另王詠麟於本
    件案發後，與黃讌絜於99年7 月26日離婚，有王詠麟與黃讌
    絜之全戶基本資料附審卷可按，王詠麟顯無故意誣指其與被
    告許釋方有上開二次性交行為，而導致其本身婚姻、家庭破
    碎之理，且證人王詠麟於檢察官偵訊及本院審理中，證述其
    與被告許釋方一同至福容飯店投宿、過夜、出遊之情節，前
    後一致，其證述自堪採信。
(三)、被告許釋方雖辯稱：沒有與王詠麟為性交行為云云。惟被告
    許釋方於檢察官偵查中以書狀陳稱：我有告訴王詠麟我生理
    期第二天，那時南部氣候較中部炎熱，下腹相當痛苦難受，
    到飯店發現房間只有一間，兩張床是分開的，我問王詠麟可
    否另外安排一間房間給我，他卻說兩張床是分開的，將就一
    下，當時不疑有他，到了晚上發現王詠麟有偷窺的行為，在
    生理與心理的壓力之下，導致我整晚無法安心入睡，所幸男
    方沒有越軌之行為等語（99年度偵字第7169號卷第10-11 頁
    ）。被告於本院審理中則稱：那天我要去的時候我月經來、
    天氣熱，月經流量很大，我們到飯店已經入住，只有一間房
    ，我有跟王詠麟要求分開住比較好，王詠麟說一間房但是有
    二張床是分開的，後來我就覺得沒有關係，到了晚上，吃完
    飯，我想要休息一下，醒來發現王詠麟在陽台喝酒，喝了很
    多酒，我有扶他進來，出於好心，我覺得喝酒的男人有點危
    險，他有說要強暴我，我不知道他是開玩笑或認真的，那天
    很緊張，有點睡了又醒，沒有辦法入眠，還好王詠麟有點良
    心，沒有對我做什麼事情。（問：何以跟一個有婦之夫單獨
    去玩? ）那時候八八水災，我們家裡有捐款，有這個機會我
    想要去屏東看一下，我有男朋友，他在工作，王詠麟與我沒
    有仇恨，是告訴人要散布不實的謠言，要歛財等語（本院卷
    第47-49 頁）。被告許釋方先則陳稱：證人王詠麟有偷窺行
    為，讓其整夜無法安心入睡等語，於本院則改稱：晚上吃完
    飯休息一下，醒來發現王詠麟在陽台喝酒，我有扶他進來等
    語，前後所述已不一致，且若王詠麟有偷窺行為，何以被告
    晚飯後即睡著，醒來始發現王詠麟在陽台喝酒，又既有防範
    王詠麟之警戒心，何以又自陽台將已喝了很多酒的王詠麟扶
    進房內? 顯見被告許釋方所述前後矛盾。而證人王詠麟於偵
    訊中已證述：那間房間有二張床，起初我們是分開睡，我自
    己一個人在房間的陽台喝酒，喝到有點累就睡著了，許釋方
    睡到一半醒來，就把我叫醒扶回房間，並主動要求發生性關
    係，性交結束，我們各自洗澡，就回床睡，二張床是併在一
    起的，隔天早上的性行為也是等語（99年度偵字第7169號卷
    第15頁），復與被告許釋方於本院所辯之部分情節相符。又
    本件案發當時，被告許釋方已是大學四年級學生，年滿21歲
    ，應有一定之智識程度，明知王詠麟已結婚，係有配偶之人
    ，竟不知避嫌，而與王詠麟於夜間共宿一房，況被告於偵、
    審中亦陳稱王詠麟有偷窺行為，致其有生理及心理的壓力，
    王詠麟喝了很多酒，伊覺得喝酒的男人有點危險，王詠麟有
    說要強暴伊，伊不知道是否開玩笑，很緊張有點睡了又醒，
    沒有辦法入眠，還好王詠麟有點良心，沒有對我做什麼事情
    等語，益證被告亦知悉孤男寡女共宿一夜，有發生性交行為
    之可能，仍不知避嫌與有配偶之王詠麟共宿一房，其有與王
    詠麟發生上述之性交行為，應堪認定，所辯顯係事後避重就
    輕之詞，不足採取。
(四)、綜上所述，本件事證明確，被告上開所辯，不足採取，被告
    與王詠麟相姦之犯行，洵堪認定。
二、核被告許釋方所為，係犯刑法第239 條條後段之相姦罪。又
    被告先後二次之犯行，時間上可明確區隔為二次相姦之行為
    ，其犯意各別，均應予分論併罰。爰審酌被告許釋方明知王
    詠麟案發時與告訴人黃讌絜在婚姻關係存續中，竟仍於上揭
    時、地與王詠麟為性交行為，又被告事後未賠償告訴人之損
    害，亦未坦承犯行，犯後態度不佳，及其犯罪之動機、目的
    、智識程度、生活狀況等一切情狀，就所犯上開二罪分別量
    處如主文所示之刑，並均諭知易科罰金之折算標準，併定其
    應執行之刑與易科罰金之折算標準。
據上論斷，應依刑事訴訟法第299 條第1 項前段，刑法第239 條
、第41條第1 項前段、第51條第5款，判決如主文。
本案經檢察官劉昀到庭執行職務。
中    華    民    國   100    年    4     月    14    日
                  刑事第二庭    法  官  涂裕洪

以上正本證明與原本無異。
如不服本判決應於收受送達後10日內向本院提出上訴書狀，並應
敘述具體理由；如未敘述上訴理由者，應於上訴期間屆滿後20日
內向本院補提理由書（均須按他造當事人之人數附繕本）「切勿
逕送上級法院」。
中    華    民    國   100    年    4     月    14    日
                                書記官  卓春成

附錄本判決論罪之法條：
中華民國刑法第239 條：
有配偶而與人通姦者，處1 年以下有期徒刑。其相姦者亦同。